【裁判字號】    97,訴,4609
【裁判日期】    980202
【裁判案由】    違反槍砲彈藥刀械管制條例
【裁判全文】
臺灣臺中地方法院刑事判決              97年度訴字第4609號
公  訴  人  臺灣臺中地方法院檢察署檢察官
被      告  甲○○
選任辯護人  陳清華律師
            張智翔律師
上列被告因違反槍砲彈藥刀械管制條例案件，經檢察官提起公訴
（九十七年度偵字第二二二二二號），本院判決如下：
    主  文
甲○○未經許可，持有空氣長槍，處有期徒刑壹年捌月，併科罰
金新臺幣陸萬元，罰金如易服勞役，以新臺幣壹仟元折算壹日。
緩刑肆年，緩刑期內付保護管束，並向執行檢察官指定之公益團
體、地方自治團體或社區提供貳佰肆拾小時之義務勞務。扣案之
空氣槍壹枝（槍枝管制編號高鑑：0000000000號）、
八MM鋼珠伍包、二氧化碳大鋼瓶肆支、二氧化碳小鋼瓶壹佰支、
均沒收。
    犯罪事實
一、甲○○明知未經中央主管機關許可，不得持有可發射金屬或
    子彈而具殺傷力之槍枝，竟於民國九十三年底某日，以網路
    購物方式，向不詳姓名年籍之成年人購得具殺傷力之改造空
    氣長槍一支（槍枝管制編號高鑑：0000000000號
    ，槍身號碼：00000000號，以八MM金屬彈丸測試，
    最大發射速度為一四八公尺／秒，計算其動能為二二焦耳，
    換算其單位面積動能為四三焦耳／平方公分），並將之攜回
    放置在臺中縣潭子鄉○○路○段一巷一○○弄一○八號之住
    處而非法持有。嗣於九十七年八月六日十六時二十分許，為
    警持搜索票在上址查獲，並扣得上開空氣槍一支，及其所有
    供以使用之發射物八MM鋼珠五包、二氧化碳大鋼瓶四支、二
    氧化碳小鋼瓶一百支，與無殺傷力之改造空氣長槍二支（槍
    枝管制編號高鑑：0000000000、0000000
    000號）、零件一批（無證據證明為管制之槍砲主要組成
    零件）、滅音器二支、狙擊鏡二支、試射過二氧化碳小鋼瓶
    三支。
二、案經高雄市政府警察局苓雅分局報告臺灣臺中地方法院檢察
    署檢察官偵查起訴。
    理  由
壹、程序部分：
    按刑事訴訟法第一百五十九條之五明定：「被告以外之人於
    審判外之陳述，雖不符前四條之規定，而經當事人於審判程
    序同意作為證據，法院審酌該言詞陳述或書面陳述作成時之
    情況，認為適當者，亦得為證據。」、「當事人、代理人或
    辯護人於法院調查證據時，知有第一百五十九條第一項不得
    為證據之情形，而未於言詞辯論終結前聲明異議者，視為有
    前項之同意。」，其立法理由在於傳聞證據未經當事人之反
    對詰問予以核實，乃排斥其證據能力。惟當事人如放棄對原
    供述人之反對詰問權，於審判程序表示同意該等傳聞證據可
    作為證據，此時，法院除認該傳聞證據欠缺適當性外，自可
    承認其證據能力。又當事人、代理人或辯護人於調查證據時
    ，知有刑事訴訟法第一百五十九條第一項不得為證據之情形
    ，卻表示「對於證據調查無異議」、「沒有意見」等意思，
    而未於言詞辯論終結前聲明異議者，應視為已有將該等傳聞
    證據採為證據之同意（最高法院九十四年度臺上字第二九七
    六號判決意旨可資參照）。經查被告甲○○及其辯護人、檢
    察官於準備程序，對下列所引用證據之證據能力均不爭執，
    復於審判期日就本院提示之證據於言詞辯論終結前，均未就
    所調查之證據主張有刑事訴訟法第一百五十九條不得為證據
    之情形，且均表示「沒意見」，本院審酌該等證據作成時，
    亦無不適當之處，是參考上開最高法院判決要旨，應視為已
    有將該等傳聞之證據採為證據之同意，本案經調查之證據均
    有證據能力，合先敘明。
貳、實體理由：
一、上揭犯罪事實，迭據被告於警詢、偵訊及本院審理中坦承不
    諱，並有上開空氣槍一枝（槍枝管制編號高鑑：00000
    00000號）、八MM鋼珠五包、二氧化碳大鋼瓶四支、二
    氧化碳小鋼瓶一百支扣案可稽。又該扣案之空氣槍、小鋼珠
    、二氧化碳氣瓶經送高雄縣政府警察局鑑驗結果認：送鑑之
    槍枝管制編號高鑑0000000000號之槍枝，係氣體
    動力式槍枝，以小型或中型高壓氣體鋼瓶內氣體為發射動力
    ，經旋接中型高壓氣體鋼瓶，以金屬彈丸測試，其中彈丸（
    直徑約八MM、重約二‧一○公克）最大發射速度為一四八公
    尺／秒，計算其動能為二十二焦耳，換算其單位面積動能為
    四十三焦耳／平方公分；送鑑之瓦斯鋼瓶（大），認係中型
    可回充式高壓氣體鋼瓶；送鑑之瓦斯鋼瓶（小），認係小型
    拋棄式高壓氣體鋼瓶；送鑑之鋼珠，認均係金屬彈丸（直徑
    約八MM、重約二‧一○公克）等情，有該局九十七年八月二
    十六日高縣警鑑字第○九七○○八五二五五號槍彈鑑定書在
    卷可參。按槍枝殺傷力之標準為在最具威力之適當距離，以
    彈丸可穿入人體皮肉層之動能為基準，此經司法院八十一年
    六月十一日秘臺所（二）字第○六九八五號函釋示在案；再
    按彈丸單位面積動能達二十焦耳／平方公分，足以穿入人體
    皮肉層，若達二十四焦耳／平方公分，則足以穿入豬隻皮肉
    層，此有上開槍彈鑑定書所附之殺傷力相關數據在卷可憑。
    查上開空氣槍（槍枝管制編號高鑑0000000000號
    ）經實際測試之結果，單位面積動能既高於二十四焦耳／平
    方公分，其具殺傷力之事實甚明。本案事證明確，被告持有
    具殺傷力之氣體動力式槍枝犯行，洵堪認定。
二、論罪科刑
（一）查前開扣案槍枝管制編號：高鑑0000000000號
      之氣體動力式槍枝，係屬於槍砲彈藥刀械管制條例第四條
      第一項第一款所稱之空氣槍，被告未經許可持有該空氣槍
      之行為，係犯槍砲彈藥刀械管制條例第八條第四項之未經
      許可持有空氣槍罪，起訴書誤為被告持有係其他可發射金
      屬或子彈之具殺傷力槍枝，容有未洽。
（二）查槍砲彈藥刀械管制條例雖於九十四年一月二十六日修正
      公布，並於同年月二十八日生效；刑法則於九十四年二月
      二日修正公布，於九十五年七月一日生效施行。惟按持有
      槍砲為長時間之繼續，乃行為之繼續而非狀態之繼續，故
      如未受允准，持有槍彈而無正當理由之行為持續長時間，
      於終止持有前，均在其犯罪行為實施中。其間法律縱有變
      更，其行為既繼續實施至新法施行以後，即與犯罪後法律
      有變更之情形不同，不生新舊法比較適用之問題（最高法
      院七十五年度臺上字第三三七○號判決意旨參照）。則本
      案被告雖自九十三年底某日起即持有上開空氣槍，惟被告
      持有上開槍枝之行為既持續至前述經警查獲扣得前開槍枝
      之九十七年八月六日止，自應適用前開修正後槍砲彈藥刀
      械管制條例及修正後刑法之規定，並無比較新舊法之問題
      。
（三）又查被告並無犯罪前科紀錄，且工作表現優異，目前尚就
      讀於國立中興大學電機工程學系碩士在職專班，素行良好
      ，有臺灣高等法院被告前案紀錄表、勝華科技股份有限公
      司員工服務證明書、（九六）勝管字第○二二號獎狀、以
      及國立中興大學學生證正反面影本各一份在卷可考，其因
      曾參與漆彈生存遊戲，購入前開空氣槍以為收藏，並未以
      之供其他犯罪之用，犯罪所生危害非鉅，而上開槍枝雖具
      有殺傷力，然係以氣瓶內氣體為發射動力，相較於使用具
      有彈頭、彈殼及火藥之子彈的改造槍枝而言，其殺傷力顯
      然較為輕微，犯罪情狀尚堪憫恕，若予以宣告法定最低本
      刑，猶嫌過重，爰依刑法第五十九條規定，減輕其刑。
（四）另查被告前未曾受有期徒刑以上刑之宣告，已詳述如前，
      其因一時失慮，致犯刑章，本院認其等經此偵審程序及科
      刑教訓，當知所警惕，應無再犯之虞，本院認為前開對其
      宣告之刑，以暫不執行為適當，爰併依刑法第七十四條第
      一項第一款之規定，為緩刑四年之宣告，以勵自新。惟為
      使被告於緩刑期間內，仍深知戒惕，避免緩刑之宣告遭撤
      銷，且導正其行為與法治之觀念，爰併宣告其於緩刑期間
      內，向指定之公益團體、地方自治團體或社區，提供二百
      四十小時之義務勞務，並依刑法第九十三條第一項第二款
      之規定，應於緩刑期間付保護管束，期能使被告於義務勞
      務過程及保護管束期間，確切明瞭其行為所造成之損害，
      並培養正確法治觀念。至於被告究應向何公益團體、地方
      自治團體或社區提供義務勞務，屬執行之問題，應由執行
      檢察官斟酌全案情節及各公益團體、地方自治團體或社區
      之需求，妥為指定，併予敘明。
（五）另扣案上開具有殺傷力之空氣槍一支（槍枝管制編號高鑑
      0000000000號）為違禁物，應依刑法第三十八
      條第一項第一款規定沒收之；扣案之物八MM鋼珠五包、二
      氧化碳大鋼瓶四支、及二氧化碳小鋼瓶一百支，係分別填
      充上開具殺傷力之空氣槍供發射之物，為該槍枝之從物，
      爰併予宣告沒收之。至於其餘扣案之空氣長槍二支（槍枝
      管制編號高鑑：0000000000、0000000
      000號）、滅音器二支、狙擊鏡二支、改造零組件一批
      及試射過二氧化碳小鋼瓶三支，既無法證明具有殺傷力，
      復無證據證明係供本案犯罪使用之物，均不予宣告沒收。
據上論斷，應依刑事訴訟法第二百九十九條第一項前段，槍砲彈
藥刀械管制條例第八條第四項，刑法第十一條前段、第五十九條
、第七十四條第一項第一款、第二項第五款、第九十三條第一項
第二款、第三十八條第一項第一款，判決如主文。
本案經檢察官乙○○到庭執行職務。
中    華    民    國    98    年    2     月    2     日
                  刑事第六庭  審判長法  官  施慶鴻
                                    法  官  莊深淵
                                    法  官  莊秋燕
以上正本證明與原本無異。
如不服本判決，應於收受送達後十日內向本院提出上訴書狀（應
敘述具體理由並附繕本）。
上訴書狀如未敘述理由，應於上訴期間屆滿後二十日內補提理由
書於本院。
                                    書記官  楊賀傑
中    華    民    國    98    年    2     月    2     日
附錄論罪科刑法條：
槍砲彈藥刀械管制條例第八條
未經許可，製造、販賣或運輸鋼筆槍、瓦斯槍、麻醉槍、獵槍、
空氣槍或第四條第一項第一款所定其他可發射金屬或子彈具有殺
傷力之各式槍砲者，處無期徒刑或五年以上有期徒刑，併科新臺
幣一千萬元以下罰金。
未經許可，轉讓、出租或出借前項所列槍枝者，處五年以上有期
徒刑，併科新臺幣一千萬元以下罰金。
意圖供自己或他人犯罪之用，而犯前二項之罪者，處無期徒刑或
七年以上有期徒刑，併科新臺幣一千萬元以下罰金。
未經許可，持有、寄藏或意圖販賣而陳列第一項所列槍枝者，處
三年以上十年以下有期徒刑，併科新臺幣七百萬元以下罰金。
第一項至第三項之未遂犯罰之。


司法院資訊處製作；財團法人民間司法改革基金會備份。
